src/fst/test/gt-norm-yamls/A-a_32_tyven_gt-norm-dial_Var.gen.yaml
Config:
  hfst:
    Gen: ../../../src/generator-gt-norm.hfst
    Morph: ../../../src/analyser-gt-norm.hfst
  xerox:
    Gen: ../../../src/generator-gt-norm.xfst
    Morph: ../../../src/analyser-gt-norm.xfst
    App: lookup

Tests:

# todo:
# Proofread the gold standard (below)
# Then: run analyser, then correct.


  Noun -  - ei tsekattu : # Noun '' - ei tsekattu
     tyven+A+Sg+Nom: tyven
     tyven+A+Sg+Gen: tyvenen
     tyven+A+Sg+Par: tyventä
     tyven+A+Sg+Tra: tyveneksi
     tyven+A+Sg+Abe: tyvenettä
     tyven+A+Sg+Ine: tyvenessä
     tyven+A+Sg+Ela: tyvenestä
     tyven+A+Sg+Ill: tyvenheen
     tyven+A+Sg+Ade: tyvenellä
     tyven+A+Sg+Abl: tyveneltä
     tyven+A+Sg+All: tyvenelle
     tyven+A+Sg+Ess: tyvenennä

     tyven+A+Pl+Nom: tyvenet
     tyven+A+Pl+Gen: tyvenitten
     tyven+A+Pl+Par: tyveniä
     tyven+A+Pl+Tra: tyveniksi
     tyven+A+Pl+Abe: tyvenittä
     tyven+A+Pl+Ine: tyvenissä
     tyven+A+Pl+Ela: tyvenistä
     tyven+A+Pl+Ill: tyvenhiin
     tyven+A+Pl+Ade: tyvenillä
     tyven+A+Pl+Abl: tyveniltä
     tyven+A+Pl+All: tyvenille
     tyven+A+Pl+Com: tyveninne
     tyven+A+Pl+Ess: tyveninnä

     tyven+A+Sg+Compar+Nom: tyvenempi
     tyven+A+Sg+Compar+Gen: tyvenemmän
     tyven+A+Sg+Compar+Par: tyvenempää
     tyven+A+Sg+Compar+Tra: tyvenemmäksi
     tyven+A+Sg+Compar+Abe: tyvenemmättä
     tyven+A+Sg+Compar+Ine: tyvenemmässä
     tyven+A+Sg+Compar+Ela: tyvenemmästä
     tyven+A+Sg+Compar+Ill: tyvenemphään
     tyven+A+Sg+Compar+Ade: tyvenemmälä
     tyven+A+Sg+Compar+Abl: tyvenemmältä
     tyven+A+Sg+Compar+All: tyvenemmäle
     tyven+A+Sg+Compar+Ess: tyvenempänä

     tyven+A+Pl+Compar+Nom: tyvenemmät
     tyven+A+Pl+Compar+Gen: tyvenemmitten
     tyven+A+Pl+Compar+Par: tyvenempiä
     tyven+A+Pl+Compar+Tra: tyvenemmiksi
     tyven+A+Pl+Compar+Abe: tyvenemmittä
     tyven+A+Pl+Compar+Ine: tyvenemmissä
     tyven+A+Pl+Compar+Ela: tyvenemmistä
     tyven+A+Pl+Compar+Ill: tyvenemphiin
     tyven+A+Pl+Compar+Ade: tyvenemmilä
     tyven+A+Pl+Compar+Abl: tyvenemmiltä
     tyven+A+Pl+Compar+All: tyvenemmile
     tyven+A+Pl+Compar+Ess: tyvenempinä
     tyven+A+Pl+Compar+Com: tyvenempine

     # Varengin varieteetissä lyhyt -i on myös mahdollista superlatiivissa, vaikka se ei ole kovin tavallista.
     # Katso Kainun kielen grammatikin (2014) s.183.

     tyven+A+Sg+Superl+Nom: [tyveniin, tyvenin]
     tyven+A+Sg+Superl+Gen: [tyveniimän, tyvenimmän]
     tyven+A+Sg+Superl+Par: [tyveniintä, tyvenintä]
     tyven+A+Sg+Superl+Tra: [tyveniimäksi, tyvenimmäksi]
     tyven+A+Sg+Superl+Abe: [tyveniimättä, tyvenimmättä]
     tyven+A+Sg+Superl+Ine: [tyveniimässä, tyvenimmässä]
     tyven+A+Sg+Superl+Ela: [tyveniimästä, tyvenimmästä]
     tyven+A+Sg+Superl+Ill: [tyveniimphään, tyvenimphään]
     tyven+A+Sg+Superl+Ade: [tyveniimälä, tyvenimmälä]
     tyven+A+Sg+Superl+Abl: [tyveniimältä, tyvenimmältä]
     tyven+A+Sg+Superl+All: [tyveniimäle, tyvenimmäle]
     tyven+A+Sg+Superl+Ess: [tyveniimpänä, tyvenimpänä]

     tyven+A+Pl+Superl+Nom: [tyveniimät, tyvenimmät]
     tyven+A+Pl+Superl+Gen: [tyveniimitten, tyvenimmitten]
     tyven+A+Pl+Superl+Par: [tyveniimpiä, tyvenimpiä]
     tyven+A+Pl+Superl+Tra: [tyveniimiksi, tyvenimmiksi]
     tyven+A+Pl+Superl+Abe: [tyveniimittä, tyvenimmittä]
     tyven+A+Pl+Superl+Ine: [tyveniimissä, tyvenimmissä]
     tyven+A+Pl+Superl+Ela: [tyveniimistä, tyvenimmistä]
     tyven+A+Pl+Superl+Ill: [tyveniimphiin, tyvenimphiin]
     tyven+A+Pl+Superl+Ade: [tyveniimilä, tyvenimmilä]
     tyven+A+Pl+Superl+Abl: [tyveniimiltä, tyvenimmiltä]
     tyven+A+Pl+Superl+All: [tyveniimile, tyvenimmile]
     tyven+A+Pl+Superl+Ess: [tyveniimpinä, tyvenimpinä]
     tyven+A+Pl+Superl+Com: [tyveniimpine, tyvenimpine]
